臺灣臺北地方法院小額民事判決
111年度北小字第2759號
原      告  鍾宜君  



被      告  詹崇宏  

訴訟代理人  詹玉荃  
上列當事人間請求給付報酬事件，經臺灣新北地方法院以111年
度重小字第1569號裁定移送前來，本院於中華民國111年7月19日
言詞辯論終結，判決如下：
    主  文
被告應給付原告新臺幣貳萬柒仟元，及自民國一百一十一年二月
十五日起至清償日止，按週年利率百分之五計算之利息。
訴訟費用新臺幣壹仟元由被告負擔。
本判決得假執行。但被告以新臺幣貳萬柒仟元為原告預供擔保，
得免為假執行。
　　事實及理由
一、原告主張：被告前曾委託訴外人皇居國際有限公司（下稱皇
    居公司）為室內設計之規劃，雙方訂立設計委託契約書（下
    稱系爭契約書），皇居公司已於民國110年10月8日依系爭契
    約書交付全套設計圖予被告，依系爭契約書第8條規定，被
    告應給付皇居公司設計尾款新臺幣（下同）27,000元，詎被
    告未依約給付尾款，迭催不理。又皇居公司於110年10月31
    日將前揭債權讓與原告，並已通知被告，爰依系爭契約書第
    8條提起本件訴訟等語。並聲明：被告應給付原告27,000元
    ，及自支付命令送達之翌日起至清償日止，按週年利率5%計
    算之利息。
二、被告則以：因被告缺乏裝潢專業且當時在國外出差，故委請
    皇居公司向負責裝潢之建商溝通、說明。惟皇居公司未依照
    被告需求將淋浴拉門從「一字型」變更為「L型」設計，也
    未將此部分變動記載於變更內容欄，亦未提醒建商，致被告
    交屋時之淋浴拉門設計為一字型，造成使用上不便。若原告
    願意承擔被告因此所受損失，則被告願給付尾款等語，資為
    抗辯，並聲明：原告之訴駁回。
三、經查，皇居公司與被告曾簽立系爭契約書，皇居公司已交付
    設計圖面予被告及建商，被告則尚未給付設計尾款27,000元
    ，且皇居公司已將其對被告之債權讓與原告等情，有系爭契
    約書、債權轉讓協議書及蘆洲米蘭公寓Line群組對話截圖附
    卷可參【見臺灣新北地方法院111年度司促字第2764號卷（
    下稱司促卷）第11頁，本院卷第31-32、63頁】，並為兩造
    所不爭執，均堪信為真實。
四、得心證之理由：
　㈠依系爭契約書第1條：「設計地點：蘆洲米蘭公寓12樓C戶」
    、第2條：「設計規劃項目：單層住宅設計案」、第3條：「
    設計範圍：玄關、客餐廳、主臥室、次臥、新增衛浴一間」
    、第4條：「乙方（即皇居公司）接受委託後，應依據甲方
    （即被告）所提供之資料辦理下列事項：1.需求溝通、現場
    勘查、繪製平面配置圖。2.隔間、燈光、機電（含弱電、排
    給水）、天花、地坪等平面圖完成。3.給建商客變相關圖面
    。4.3D設計示意圖。5.櫃體立面圖、建議其所需之材料及色
    彩。6.設計初版初步估價單」、第5條：「乙方於本合約中
    ，應提供甲方下列：1.原始平面圖、配置平面圖、櫃體立面
    圖。2.3D圖。3.初步估價單。3D渲染圖數量：設計坪數25坪
    以內8張，25-35坪10張，35-50坪13張」、第8條付款方式：
    「設計費（包含客變）總計90,000元整之簽約金（設計坪數
    共15坪，每坪6,000元）。1.簽約簽訂後支付63,000元整（
    七成），會開始著手製圖設計。請於簽約後一星期內支付款
    項以利作業進行（即期支票或現金）。2.全套施工圖、估價
    單完成後支付尾款27,000元整（三成）。甲方若有延遲付款
    之情形，乙方有權利暫停設計繪製，待款項依合約繳付後乙
    方須依約繼續執行」（見本院卷第31-32頁）。則依系爭契
    約書上開約定可知，被告係委託皇居公司為室內設計工作，
    皇居公司須與被告溝通以確認其需求，依被告需求及其所提
    供之資料繪製平面圖、3D圖，皇居公司亦須提供材料及色彩
    之建議，並將客變相關圖面交付建商。皇居公司已提供平面
    圖、3D圖予被告及建商，既為兩造所不爭執，則依系爭契約
    書之約定，被告應有給付尾款之義務。
　㈡被告雖辯稱：原告所提供的不是完整的圖面，材質、顏色、
    尺寸、弧度都沒有標示清楚，我們都是在Line上對話，沒有
    簽認圖面。我曾向原告表示設計圖不完整，但原告卻說要收
    到尾款才會再告知云云（見本院卷第27頁），然查皇居公司
    所繪製之給排水圖及機電圖（下稱系爭給排水圖、系爭機電
    圖，合稱系爭設計圖），就淋浴拉門部分確實均係繪製為「
    L字型」，且依皇居公司寄送建商之電子郵件所附加之施工
    圖檔案，系爭設計圖亦均將淋浴拉門繪製為「L字型」等情
    ，有系爭設計圖、皇家公司之電子郵件畫面擷圖附卷可參（
    見本院卷第33-37頁），另被告曾藉Line通訊軟體向皇居公
    司員工傳送系爭機電圖擷圖畫面，並表示：「剛跟建設公司
    確認可以，可否補個圖」等語（見本院卷第39頁），足徵被
    告及建設公司確實均已收受淋浴拉門為「L字型」之系爭機
    電圖。另皇居公司員工向被告詢問是否還需要調整設計圖時
    ，被告表示：「那就先這樣吧，我問問施工方有無問題」等
    語，復皇居公司員工向被告請求給付設計尾款時，被告亦表
    示：「你們給我看過的圖沒有問題，是改成L型隔間」等語
    （見本院卷第79、81頁），足徵被告已確認系爭設計圖均無
    問題，應認皇居公司已依照被告需求繪製淋浴拉門為L字型
    之平面圖，並依約將客變相關圖面交付建商。而依系爭契約
    書之約定，皇居公司所負之義務為依被告需求繪製平面圖、
    提供材料或色彩建議，並將客變相關圖面交付建商，並未包
    含代替被告向建商溝通之義務，故被告抗辯：原告未提醒建
    商淋浴拉門已有變更等語，委不足採，原告主張：我們已經
    將圖面交付建商，交付給廠商的圖面中淋浴拉門是L字型，
    已經讓被告簽認，是建商未按圖施作，與我方無關等語，應
    屬可採。
　㈢被告另辯稱：重要的變更一定會有文字說明，每一張圖的右
    邊均會有文字敘述變更內容，原告都沒有在變更內容中提到
    淋浴拉門要改成L字型，最重要的隔間圖還是維持一字型等
    語抗辯（見本院卷第27頁），惟為原告所否認，並主張：淋
    浴拉門在圖面中是非常顯而易見的變更，對建商而言非常清
    楚，不需要再用文字說明，因為客變太多瑣碎繁雜，所以才
    會繪圖給建商，不會把所有客變一一用文字說明，且變更內
    容之文字說明亦非建商要求或系爭契約書之約定等語。查系
    爭機電圖右側所列之變更內容欄包含：「追加門口照明一鑑
    開關」、「追減臥室一TC一處、USB一處、開關S3S一處、S3
    一處」、「追減客餐廳TV一處、網路一處、開關SSS一處」
    、「廁所增設小便斗感應器電源」等記載，系爭給排水圖之
    變更內容欄則為：「廁所增設小便斗給排水出口」、「陽台
    增設冷熱水出口(109.2.5)」（見本院卷第85-87頁）。相較
    於淋浴拉門由一字型改為L型之變更，系爭設計圖之變更內
    容欄所記載者，均係較細節變動，而有將之記載於變更內容
    欄以提醒建商之必要。另被告前曾向建設公司確認系爭機電
    圖之內容，建設公司向被告表示可以等情，業經認定如前。
    足認原告所稱：淋浴拉門是顯而易見的變動，圖面對建商而
    言非常清楚，我們不會把所有客變一一用文字說明等語，應
    堪採信。
　㈣末按遲延之債務，以支付金錢為標的者，債權人得請求依法
    定利率計算之遲延利息；應付利息之債務，其利率未經約定
    ，亦無法律可據者，週年利率為百分之五；給付無確定期限
    者，債務人於債權人得請求給付時，經其催告而未為給付，
    自受催告時起，負遲延責任。其經債權人起訴而送達訴狀，
    或依督促程序送達支付命令，或為其他相類之行為者，與催
    告有同一之效力，民法第233條第1項前段、第203條、第229
    條第2項分別有明文規定。本件原告之請求，核屬無確定期
    限之給付，自應經原告催告未為給付，被告始負遲延責任。
    準此，原告請求被告給付自支付命令送達翌日即111年2月15
    日（見司促卷第73頁）起至清償日止，按週年利率5%計算之
    利息，核無不合，併予准許。
五、綜上所述，皇居公司已確實履行系爭契約書所負義務，被告
    未能舉證證明皇居公司有何違約情事，自難謂被告有何得拒
    絕給付尾款之事由，皇居公司已將債權讓與原告，則原告依
    系爭契約書第8條約定，請求被告給付27,000元，及自111年
    2月15日起至清償日止，按週年利率5%計算之利息，為有理
    由，應予准許。
六、本件事證已臻明確，兩造其餘攻擊防禦方法及證據，核與判
    決之結果，不生影響，爰不一一論列，併此敘明。
七、訴訟費用負擔之依據：民事訴訟法第78條。按適用小額訴訟
    程序事件法院為訴訟費用之裁判時，應確定其費用額，民事
    訴訟法第436條之19定有明文，爰確定本件訴訟費用額如主
    文第2項所示金額。
中　　華　　民　　國　　111 　年　　8 　　月　　9 　　日
                  臺北簡易庭  法　官  葉藍鸚
訴訟費用計算書
項        目             金   額（新臺幣）        備  註
第一審裁判費   　 　　   1,000元
合　　　　計　　　       1,000元
附錄：
一、民事訴訟法第436條之24第2項：　　
　　對於小額程序之第一審裁判上訴或抗告，非以其違背法令為
    理由，不得為之。
二、民事訴訟法第436條之25：　　
　　上訴狀內應記載上訴理由，表明下列各款事項：
    ㈠原判決所違背之法令及其具體內容。
    ㈡依訴訟資料可認為原判決有違背法令之具體事實。
以上正本係照原本作成。
如不服本判決，須以違背法令為理由，應於判決送達後20日內向
本庭提出上訴狀（須按他造當事人之人數附繕本）。如委任律師
提起上訴者，應一併繳納上訴審裁判費。
中　　華　　民　　國　　111 　年　　8 　　月　　9 　　日
                              書記官  翁嘉偉